【裁判字號】    89,交易,83
【裁判日期】    890919
【裁判案由】    過失傷害
【裁判全文】
臺灣宜蘭地方法院刑事判決                          八十九年度交易字第八三號
    公  訴  人  臺灣宜蘭地方法院檢察署檢察官
    被      告  甲○○
右列被告因過失傷害案件，經檢察官提起公訴（八十九年度偵字第一一六五號），本
院判決如左：
    主  文
甲○○因過失傷害人，累犯，處有期徒刑參月。如易科罰金，以參佰元折算壹日。
    事  實
一、甲○○曾因違反麻醉藥品管理條例及槍砲彈藥刀械管制條例案件，分別經判處有
    期徒刑七月及六月，定應執行刑為有期徒刑一年，於民國八十五年八月二十九日
    縮短刑期假釋出監，八十五年十月十五日縮刑期滿執行完畢。仍不知警惕，於八
    十九年三月七日，駕駛車牌號碼ＣＭ─００２５號自用小客車，沿台二線由頭城
    往基隆方向路行駛，於晚間六時五十分許途經台二線一二四公里處時，應注意該
    路段限速時速四十公里、彎曲、雙向禁止超車並附有標記，且依當時情況，並無
    不能注意之情事，竟疏未注意，以時速約七十公里速度，侵入對向車道，而撞及
    適於對向車道由李登楷駕駛之車牌號碼Ｇ５─６０３１號自用小貨車，致李登楷
    受有臉部撕裂傷、胸部挫傷、右脛骨開放性骨折、右腳踝骨折、右大拇指開放性
    傷口併肌腱斷裂、右足踝扭傷等傷害。
二、案經告訴人李登楷訴請宜蘭縣警察局礁溪分局報請台灣宜蘭地方法院檢察署檢察
    官偵查起訴。
    理  由
一、訊據被告甲○○對其於右揭時地，駕車侵入對向車道，撞及告訴人李登楷之車輛
    ，以致肇事之事實，固坦白承認，惟否認伊所駕車輛之車體全部侵入對向車道，
    辯稱：伊所駕車輛僅有車首駛入對向車道，係以左前車輪部分撞及告訴人車輛，
    撞擊點應係在道路中線處云云。經查，右揭事實，業據告訴人指訴綦詳，並有道
    路交通事故調查表在卷可稽。依該表上所繪製之肇事現場草圖觀之，被告駕車侵
    入對向車道之情形殊甚明顯，其所辯應不足採。又告訴人受有臉部撕裂傷、胸部
    挫傷、右脛骨開放性骨折、右腳踝骨折、右大拇指開放性傷口併肌腱斷裂、右足
    踝扭傷等傷害，亦有診斷證明書一紙附卷可稽，被告駕車肇事之事實堪以認定。
二、按車輛行駛時，行車速度，應依標誌之規定，行經彎道及視線不清時，應減速慢
    行，作隨時停車之準備，在雙向二車道行駛時，於劃有行車分向限制線之路段，
    不得駛入來車之車道，道路交通安全規則第九十三條第一項、第一項第四款、第
    九十七條第二款分別定有明文，被告考領有駕駛執照，對於前揭規定，自應知悉
    並注意遵行，且依當時情況，並無不能注意之情事，竟疏未注意，以致肇事，使
    告訴人受有傷害，且告訴人所受之傷害與被告之過失行為間有相當相果關係，事
    證明確，被告犯行，應堪認定。
三、核被告所為係犯刑法第二百八十四條第一項前段過失傷害罪。被告於車禍發生後
    ，即委託路人報警處理，嗣後並向警員自承肇事，有被告之供述、前揭道路交通
    事故調查表報案人欄宜蘭縣警察局礁溪分局八十九年七月二十八日（八九）礁警
    刑字第○六○六四號函在卷可稽，被告對未發覺之犯罪自首而受裁判，應依刑法
    第六十二條之規定減輕其刑。被告甲○○曾因違反麻醉藥品管理條例及槍砲彈藥
    刀械管制條例案件，分別經判處有期徒刑七月及六月，定應執行刑為有期徒刑一
    年，於民國八十九年八月二十九日縮短刑期假釋出監，八十五年十月十五日縮刑
    期滿執行完畢，有臺灣高等法院被告全國前案紀錄表在卷足憑，五年內再犯本件
    有期徒刑以上之罪，為累犯，依法加重其刑。爰審酌被告之駕車駛入對向車道，
    其過失程度嚴重、肇事對告訴人所生之危害、肇事後之態度及雖有與告訴人商談
    惟無法達成和解等一切情狀，量處如主文所示之刑，並諭知易科罰金折算之標準
    。
據上論斷，應依刑事訴訟法第二百九十九條第一項前段，刑法第二百八十四條第一項
前段、第四十一條、第六十二條前段、第四十七條，罰金罰鍰提高標準條例第一條前
段、第二條判決如主文。
中    華    民    國      八十九        年      九      月      十九    日
                                  臺灣宜蘭地方法院刑事庭
                                          法  官  謝  佩  玲
右正本證明與原本無異。
如不服本判決，應於判決送達後十日內，向本院提出上訴狀。（應附繕本）
                                          書記官  莊  淑  茹
中    華    民    國      八十九      年      九      月       二十    日
附錄本案論罪科刑法條全文
刑法第二百八十四條第一項前段
因過失傷害人者，處六月以下有期徒刑、拘役或五百元以下罰金。


司法院資訊處製作；財團法人民間司法改革基金會備份。
